臺灣臺南地方法院刑事附帶民事訴訟判決
111年度附民字第831號
原    告    林金云
被    告    陳立勳



上列被告因詐欺取財案件（臺灣臺南地方檢察署檢察官111年度
偵緝字第964號、第965號），經原告提起刑事附帶民事訴訟請求
損害賠償，本院判決如下：
    主  文
原告之訴及假執行之聲請均駁回。
    事  實
甲、原告方面：
一、訴之聲明：被告應給付原告新臺幣668000元，並自起訴狀繕
    本送達翌日起至清償日止，按週年利率百分之5計算之利息
    。並陳明願供擔保，請准宣告假執行。
二、陳述略稱：被告陳立勳可預見將帳戶金融卡及密碼交付他人
    使用，有供不法詐騙集團利用，而成為詐欺取財犯罪工具之
    可能，竟仍基於幫助詐欺取財之不確定故意，將自己銀行帳
    號及密碼（即被告之兆豐商業銀行帳號00000000000號帳戶
    ），交付予姓名、年籍均不詳之詐欺集團成員使用。嗣該詐
    騙集團成員取得被告銀行帳號及密碼後，即共同意圖為自己
    不法之所有，基於詐欺取財之犯意聯絡，施用詐術詐騙原告
    ，致原告陷於錯誤，因而依詐騙集團指示匯款，受有損害。
    本件被告提供銀行帳戶供詐騙集團使用，經臺灣臺南地方檢
    察署檢察官111年度偵緝字第964號、111年度偵緝字第965號
    偵查起訴，原告依民法第184條第1項、第185條及刑事訴訟
    法第487條第1項等規定，請求被告賠償損害等語。
乙、被告方面：被告未為任何聲明或陳述，亦未提出任何書狀。
    理  由
一、按因犯罪而受損害之人，於刑事訴訟程序得附帶提起民事訴
    訟，對於被告及依民法負賠償責任之人，請求回復其損害，
    刑事訴訟法第487條第1項定有明文。是附帶民事訴訟之提起
    ，必以刑事訴訟案件繫屬法院為前提，否則即難認為適法，
    最高法院29年附字第64號判例可資參照。又法院認為原告之
    訴不合法或無理由者，應以判決駁回之，刑事訴訟法第502
    條第1項亦規定甚明。
二、本件原告主張被告涉嫌詐欺取財而提起本件損害賠償之訴，
    於民國111年9月7日繫屬於本院（由臺灣臺南地方檢察署遞
    轉送來），有刑事附帶民事起訴狀上之本院收狀章戳1枚為
    憑，然經查詢分案記錄，被告尚無被訴刑事案件繫屬於本院
    ，有本院索引卡查詢證明1份及臺灣高等法院被告前案記錄
    表附卷可參，故原告於未有刑事訴訟案件繫屬前即具狀提起
    本件附帶民事訴訟，依上開說明，原告所提附帶民事訴訟即
    非合法，應予駁回。原告假執行之聲請亦失所附麗，應併予
    駁回。至訴訟費用負擔部分，因本件附帶民事訴訟本無須徵
    收裁判費，且屬法院職權事項，本院無庸就此另為准駁。
三、至本件原告之訴雖經本院以程序駁回，惟如前揭刑事案件繫
    屬於法院後，原告仍可依法向繫屬之法院提起附帶民事訴訟
    ，附此敘明。
據上論結，應依刑事訴訟法第502條第1項，判決如主文。
中　　華　　民　　國　　111 　年　　9 　　月　　14　　日
                  刑事第八庭    法　官　盧鳳田
以上正本證明與原本無異
對於本件判決如有不服，非對刑事判決上訴時不得上訴並應於收
受送達後20日內，向本院提出上訴書狀。
                                書記官　洪筱喬
中　　華　　民　　國　　111 　年　　9 　　月　　14　　日